【裁判字號】    97,上易,1882
【裁判日期】    971230
【裁判案由】    加重竊盜
【裁判全文】
臺灣高等法院臺中分院刑事判決        97年度上易字第1882號
上  訴  人
即  被  告  戊○○
上列上訴人因加重竊盜案件，不服臺灣臺中地方法院97年度易字
第2155號，中華民國97年7月10日第一審判決（起訴案號：臺灣
臺中地方法院檢察署97年度偵字第10080號），提起上訴，本院
判決如下：
    主  文
原判決撤銷。
戊○○犯如附表所示之罪，處如附表所示之刑，應執行有期徒刑
貳年陸月。扣案電纜剪壹支、小電纜剪壹支、棉質手套捌只、手
電筒壹支、美工刀壹支、黑色塑膠帶參捲均沒收。
    事  實
一、戊○○意圖為自己不法之所有，持客觀上足供兇器使用之電
    纜剪壹支、小電纜剪壹支、美工刀壹支等物，於附表編號1
    、2、3、4、6、7所示時間、地點，竊取附表編號1、2、3、
    4、6、7所示之人之電纜線既遂、未遂。又夥同具犯意聯絡
    及行為分擔之己○○（嗣到案後另行審結），持前開客觀上
    足供兇器使用之電纜剪等物，於附表編號五所示時間、地點
    ，竊取附表編號五所示之人之電纜線既遂。嗣經警於附表編
    號一所示現場發現統一發票1張，經調閱販售之超商監視器
    錄影帶，及在附表編號二所示之現場採得指紋後，經鑑定係
    戊○○所留下，而循線查悉上情，並扣得戊○○所有，並持
    以行竊之電纜剪1支、小電纜剪1支、棉質手套8只、手電筒1
    支、美工刀1支、黑色塑膠帶3捲，及變賣贓物所得新臺幣（
    下同）一萬一千四百元、行竊所得之電纜線2條。嗣經警查
    悉戊○○所為附表編號1、2之犯行後，戊○○復自首附表編
    號3、4、5、6、7之犯行。
二、案經臺中縣霧峰分局警察局報請臺灣臺中地方法院檢察署檢
    察官偵查起訴。
    理  由
一、訊據被告戊○○坦承有前揭犯行，並經證人洪天送、丙○○
    、庚○○、甲○○、乙○○、丁○○陳述在卷，復有搜索、
    扣押筆錄照片175張、內政部警政署刑事警察局鑑驗書影本
    在卷可按，另有電纜剪1支、小電纜剪1支、棉質手套8只、
    手電筒1支、美工刀1支、黑色塑膠帶3捲、電纜線2條及變賣
    贓物所得一萬一千四百元扣案足稽，事證明確，被告犯行洵
    堪認定。
二、按電纜剪、小電纜剪、美工刀等物，由卷附照片觀之，刀刃
    鋒利且為鐵質，客觀上對人之生命、身體、安全足以造成損
    害，係刑法所稱之兇器，是核被告戊○○所為，係犯刑法第
    321條第1項第3款、第2項攜帶兇器竊盜既遂、未遂罪。被告
    戊○○、己○○間，就附表編號5之犯行，有犯意聯絡及行
    為分擔，為共同正犯。被告犯附表編號4、6號案件，雖已著
    手實行犯罪行為，惟尚未取得財物，均為未遂犯，依刑法第
    25條第2項規定減輕其刑，其犯附表編號3、4、5、6、7號案
    件，係員警未發覺犯罪前，自動表示其為犯罪之人，並願接
    受裁判，有其97年4月28日之警詢筆錄在卷可按，均依刑法
    第62條前段之規定減輕其刑，至其餘附表編號1、2之犯行，
    分別係其行竊後經警調閱監視器錄影帶，及在案發現場採集
    指紋送鑑定後，於97年4月28日被告供述其犯罪前即已被發
    覺犯罪，有前開筆錄及內政部警政署刑事警察局鑑驗書在卷
    可按，前開二次犯行，尚非自首，附此敘明。被告戊○○所
    犯5次攜帶兇器竊盜既遂、2次攜帶兇器竊盜未遂罪，犯意各
    別，應予分論併罰。原審雖予被告論科，惟查被告並非累犯
    ，原判決附表編號5「所犯罪名及量刑」欄載為累犯，已有
    未合，且附表編號3、4、5、6、7號案件，係被告自首犯罪
    ，然原判決事實欄並未予明確記載，亦有未當，是被告上訴
    謂量刑過重云云，雖非可採，然原判決既有上述可議之處，
    即應由本院予以撤銷改判，爰審酌被告素行不佳，有前科紀
    錄表可按，持刀行竊他人工廠電纜線所生危害不小，及其所
    竊財物價值，犯罪動機、已坦承認罪等一切情狀，量處如主
    文第二項所示之刑，並定其應執行刑。扣案電纜剪1支、小
    電纜剪1支、棉質手套8只、手電筒1支、美工刀1支、黑色塑
    膠帶3捲等物，為被告所有供犯罪所用之物，業據被告供明
    在卷，應依刑法第38條第1項第2款之規定沒收，其餘扣案電
    纜線2條及變賣贓物所得一萬一千四百元，係犯罪所得之物
    ，仍待發還被害人或由被害人取償，故不予沒收。
三、被告戊○○經合法傳喚，無正當之理由不到庭，爰不待其陳
    述，逕行判決。
四、據上論斷，應依刑事訴訟法第371條、第369條第1項前段、
    第364條、第299條第1項前段，刑法第28條、第321條第1項
    第3款、第2項、第25條第2項、第62條前段、第51條第5款、
    第38條第1項第2款，判決如主文。
本案經檢察官辛○○到庭執行職務。
中    華    民    國    97    年    12    月    30    日
            刑事第一庭    審判長法  官  陳  紀  綱
                                法  官  張  智  雄
                                法  官  陳  欣  安
以上正本證明與原本無異。
不得上訴。
                                書記官  籃  營  昌
中    華    民    國    97    年    12    月    30    日
附表
┌──┬────┬────┬────┬────┬──────────┐
│編號│時   間 │地   點 │所竊電纜│行竊工具│所犯罪名及量刑      │
│    │        │        │線數量、│        │                    │
│    │        │        │長度、價│        │                    │
│    │        │        │值（新台│        │                    │
│    │        │        │幣）    │        │                    │
├──┼────┼────┼────┼────┼──────────┤
│  1 │97年3月 │台中縣大│約100公 │電纜剪1 │攜帶兇器竊盜，處有期│
│    │13日上午│里市大衛│尺，約20│支、小電│徒刑壹年貳月。      │
│    │8時30分 │路36號  │萬元    │纜剪1支 │                    │
│    │許      │        │        │、棉質手│                    │
│    │        │        │        │套8只、 │                    │
│    │        │        │        │手電筒1 │                    │
│    │        │        │        │支、美工│                    │
│    │        │        │        │刀1支、 │                    │
│    │        │        │        │黑色塑膠│                    │
│    │        │        │        │帶3捲   │                    │
├──┼────┼────┼────┼────┼──────────┤
│  2 │97年3月 │台中縣大│3條，約 │同上    │攜帶兇器竊盜，處有期│
│    │18日凌晨│里市瓦嗂│60公尺，│        │徒刑拾月。          │
│    │1至3時許│路50之1 │約1萬5千│        │                    │
│    │        │號      │元      │        │                    │
├──┼────┼────┼────┼────┼──────────┤
│  3 │97年4月3│台中縣太│3條，約1│同上    │攜帶兇器竊盜，處有期│
│    │日凌晨3 │平市新仁│萬5千元 │        │徒刑捌月。          │
│    │至4時許 │路1段44 │        │        │                    │
│    │        │巷8弄12 │        │        │                    │
│    │        │號      │        │        │                    │
├──┼────┼────┼────┼────┼──────────┤
│  4 │97年4月 │台中縣太│著手剪斷│同上    │攜帶兇器竊盜未遂，處│
│    │15日20時│平市工業│電纜線，│        │有期徒刑柒月。      │
│    │至21時許│20路48號│尚未竊得│        │                    │
├──┼────┼────┼────┼────┼──────────┤
│  5 │97年4月 │台中縣大│3條，約 │同上    │共同攜帶兇器竊盜，處│
│    │15日20至│里市仁化│130公尺 │        │有期徒刑壹年。      │
│    │21時許  │路432號 │，約15萬│        │                    │
│    │        │之大石鋼│元      │        │                    │
│    │        │業工廠  │        │        │                    │
├──┼────┼────┼────┼────┼──────────┤
│  6 │97年4月 │台中縣大│著手破壞│同上    │攜帶兇器竊盜未遂，處│
│    │18日23時│里市西湖│烤漆板，│        │有期徒刑柒月。      │
│    │許      │路187巷 │要入內竊│        │                    │
│    │        │95弄1號 │盜電纜線│        │                    │
│    │        │之偉揚塑│時，有人│        │                    │
│    │        │膠廠    │路過，未│        │                    │
│    │        │        │得逞    │        │                    │
├──┼────┼────┼────┼────┼──────────┤
│  7 │97年4月 │台中縣大│3條，約 │同上    │攜帶兇器竊盜，處有期│
│    │22日凌晨│里市成功│81公尺，│        │徒刑拾月。          │
│    │3時許   │二路120 │約5萬元 │        │                    │
│    │        │巷15號  │        │        │                    │
└──┴────┴────┴────┴────┴──────────┘
附錄：
中華民國刑法第321條第1項第3款、第2項
犯竊盜罪而有左列情形之一者，處六月以上、五年以下有期徒刑
：
三、攜帶兇器而犯之者。
前項之未遂犯罰之。


司法院資訊處製作；財團法人民間司法改革基金會備份。
